【裁判字號】    97,審訴,1817
【裁判日期】    980219
【裁判案由】    清償借款
【裁判全文】
臺灣臺北地方法院民事判決            97年度審訴字第1817號
原      告  萬泰商業銀行股份有限公司
法定代理人  己○○
訴訟代理人  丙○○
被      告  軒宇有限公司
兼法定代理  乙○○
人                      之1號.
被      告  戊○○
            丁○○原名陳靜桓.
當事人間請求清償借款事件，經本院於中華民國98年2 月10日言
詞辯論終結，判決如下：
    主      文
被告應連帶給付原告新台幣佰玖拾玖萬陸仟肆佰捌拾捌元，及
如附表所示之利息、違約金、備註欄所示之利息。
訴訟費用新台幣肆萬壹仟壹佰玖拾肆元由被告連帶負擔。
本判決於原告以新台幣壹佰拾伍萬元或同面額之中央政府建設
公債九十六年度甲類第五期債票為被告供擔保後，得假執行。
    事實及理由
甲、程序方面：
一、兩造業於授信約定書第十二條、進口物資融資契約第二十三
    條約定合意以本院為第一審管轄法院，有授信約定書及進口
    物資融資契約在卷可稽，故本院自有管轄權，合先敘明。
二、本件被告經合法通知，未於最後言詞辯論期日到場，核無民
    事訴訟法第三百八十六條所列各款情形，應依原告之聲請，
    由其一造辯論而為判決。
三、按原告法定代理人原為甲○○，嗣於訴訟繫屬後變更為己○
    ○，變更後之法定代理人己○○遂於民國98年2月10日提出
    書狀聲明承受訴訟，有公司當日重大訊息詳細內容、原告董
    事會議議事錄在卷可稽；經核與民事訴訟法第一百七十條、
    第一百七十五條、第一百七十六條規定相符，應予准許。
四、次按訴狀送達後，原告不得將原訴變更或追加他訴，但擴張
    或減縮應受判決事項之聲明者，不在此限，民事訴訟法第二
    百五十五條第一項第三款定有明文。本件原告原請求1.被告
    應連帶給付原告新台幣（下同）624,764元及其中624,638自
    民國97年11月5日起至清償日止，按年息7.67％計算之利息
    ，並自97年11月5日起至清償日止，在六個月以內者，按上
    開利率10％，超過六個月者，超過部分按上開利率20％計付
    違約金。2.被告應連帶給付2,217,891元及其中2,176,608元
    自97年11月5日起至清償日止，按年息7.67％計算之利息，
    並自97年11月5日起至清償日止，在六個月以內者，按上開
    利率10％，超過六個月者，超過部分按上開利率20％計付違
    約金。3.被告應連帶給付1,278,361元及其中1,257,443元自
    97年11月5日起至清償日止，按年息7.67％計算之利息，並
    自97年11月5日起至清償日止，在六個月以內者，按上開利
    率10％，超過六個月者，超過部分按上開利率20％計付違約
    金；嗣於訴狀送達後之民國98年1月10日將請求被告連帶清
    償之借款金額減縮為如主文所示之利息、違約金、附表備註
    欄所示利息，核屬縮減應受判決事項之聲明，按之上開規定
    ，應予准許。
乙、得心證之理由：
一、原告主張：
  (一)被告軒宇有限公司於民國97年2月20日邀同被告乙○○、戊
    ○○、丁○○為連帶保證人，與原告簽立進口物資融資契約
    及轉貸新台幣同意書，委請其開發信用狀進口物資及對進口
    案提供融資，額度為美金150,000元，動用期間自97年2月21
    日起至98年2月20日止，得由借款人出具開發信用狀申請書
    申請循環動用，利息按原告新台幣基準利率加碼年息2％計
    算（現為7.67％），並得由借款人另行出具借據，申請轉貸
    為新台幣借款，逕予清償借款人所融資之外幣款項、利息及
    有關費用。並約定若未按期清償者，其逾期清償在六個月以
    內者，按上開利率10％，超過六個月者，超過部分按上開利
    率20％計付違約金。
  (二)嗣被告軒宇有限公司於97年7月8日委任原告開發遠期信用狀
    向原告借款美金47,100元，惟被告尚欠19,059.54美元即新
    台幣624,638元（依97年11月5日美元外匯匯率，32.773 新
    台幣折合1美元，下同）及97年11月4日當日利息3.84美元即
    新台幣126元。另被告良軒宇有限公司於97年7月18日委任原
    告開發遠期信用狀向原告借款美金65,155元，惟被告尚欠65
    ,155 美元即新台幣2,135,325元及自97年8月1日起至97年11
    月4日止之利息1,259.66美元即新台幣41,283元。又被告軒
    宇有限公司於97年8月4日委任原告開發遠期信用狀向原告借
    款美金37,730元，惟被告尚欠有37,730美元即新台幣1,23
    6,525元及自97年8月13日起至97年11月4日止之利息638.26
    美元即新台幣20,918元。詎被告自97年10月30 日起陸續退
    票，依受信契約書第五條第二項約定，債務視為全部到期，
    被告即喪失期限利益，被告尚欠前述三筆信用狀債務合計新
    台幣4,058,815元（計算式：624,638元＋126 元＋
    2,135,325元＋41,283元＋1,236,525元＋20,918元）及各筆
    信用狀自97年11月5日起計算之利息、違約金迄未清償，而
    被告乙○○、戊○○、丁○○既為連帶保證人，依法自應負
    擔連帶清償責任。為此爰依消費借貸契約及連帶保證之法律
    關係提起本訴，請求被告負擔連帶清償責任等情，並聲明：
    如主文所示。
二、被告未於言詞辯論期日到場，亦未提出書狀作何聲明或陳述
    。
三、兩造不爭執之事實：
    本件原告主張如前一所述之事實，已據其提出進口物資融資
    契約書、信用狀結匯暨墊款承認書、同意書、開發遠期信用
    申請書、授信約定書、進口單據到達通知單、第二類票據信
    用資料查覆單、一般貸款還款處理、外幣基本放款利率及成
    本利率表、公司變更登記表等為證。被告經於相當時期受合
    法之通知，而於言詞辯論期日不到場，亦未提出準備書狀爭
    執，依民事訴訟法第二百八十條第三項準用第一項規定，視
    同對原告主張之前述事實為自認，自堪信原告主張為真實。
四、從而，原告依消費借貸及連帶保證法律關係請求被告連帶給
    付借款如主文第一項所示，為有理由，應予准許。
五、訴訟費用之負擔：本件第一審裁判費為41,194元，應由被告
    連帶負擔，爰確定如主文第二項所載。
丙、假執行之宣告：
    原告陳明願供擔保以代釋明聲請宣告假執行，核無不合，爰
    酌定相當擔保金額，准予宣告假執行。
丁、結論：原告之訴為有理由，並依民事訴訟法第三百八十五條
    第一項前段、第八十五條第二項、第三百九十條第二項，判
    決如主文。
中    華    民    國    98    年     2    月    19    日
                  民事第六庭  法  官  賴錦華
以上正本係照原本作成。
如對本判決上訴，須於判決送達後二十日之不變期間內，向本院
提出上訴狀。
中    華    民    國    98    年    2     月    19    日
                              書記官  張馨文


司法院資訊處製作；財團法人民間司法改革基金會備份。
